臺灣嘉義地方法院刑事判決
111年度簡上字第70號
上  訴  人  
即  被  告  陳宗翰


上列上訴人即被告因傷害案件，不服本院民國111年5月13日111
年度嘉簡字第447號第一審簡易判決（起訴書案號：111年度偵字
第3472號），提起上訴，本院管轄之第二審合議庭判決如下：
    主  文
上訴駁回。
陳宗翰緩刑貳年。
　　犯 罪 事 實 及 理 由
一、刑事訴訟法第348條於民國110年6月18日修正施行：「上訴
    得對於判決之一部為之。對於判決之一部上訴者，其有關係
    之部分，視為亦已上訴。但有關係之部分為無罪、免訴或不
    受理者，不在此限。上訴得明示僅就判決之刑、沒收或保安
    處分一部為之。」同日修正施行之刑事訴訟法施行法第7條
    之13規定：「中華民國110年5月31日修正通過之刑事訴訟法
    施行前，已繫屬於各級法院之案件，於施行後仍適用修正前
    刑事訴訟法第348條規定；已終結或已繫屬於各級法院而未
    終結之案件，於施行後提起再審或非常上訴者，亦同。」經
    查：本案於上述規定修正施行之後111年6月21日始繫屬於本
    院（本審卷第3頁），上訴之效力及範圍應依修正後第348條
    規定。而原審判決後，檢察官並未提起上訴，被告陳宗翰明
    示僅就原判決量刑部分提起上訴（本審卷第36、48頁），是
    本件審判範圍僅就原判決犯罪事實之量刑妥適與否進行審理
    。本案經本院第二審合議庭審理結果，認第一審刑事簡易判
    決之認事用法及量刑均無不當，應予維持。另除證據增加「
    上訴人陳宗翰於本院準備程序及審理中之自白」外，其餘均
    引用本院第一審簡易判決書記載之犯罪事實、證據及理由（
    如附件判決書），並補充論述駁回上訴及緩刑宣告之理由。
二、上訴意旨略以：上訴人已與告訴人翁坤宗達成和解，請從輕
    量刑並為緩刑宣告等語。
三、本院駁回上訴及宣告緩刑條件之理由：
（一）量刑之輕重，係屬事實審法院得依職權自由裁量之事項，
      苟法院於量刑時，已斟酌刑法第57條各款所列情狀，而未
      逾越法定範圍，又未濫用其職權，即不得遽指為違法（最
      高法院107年度台上字第2661號判決意旨參照）。由上可
      知，法律固賦予法官自由裁量權，但此項裁量權之行使，
      並非得以恣意為之，仍應受一般法律原則之拘束，苟無濫
      用裁量權、違反比例原則、重要量刑事由未予斟酌之情事
      ，尚難謂有違法或不當之處。
（二）本案經原審審理結果，認被告犯罪事證明確，因而適用刑
      事訴訟法第449條第1項前段、第454條第2項、刑法第277
      條第1項、第41條第1項前段、刑法施行法第1條之1第1項
      之規定，並審酌被告僅因私人糾紛對告訴人心生不滿，未
      思以理性、合法方式處理紛爭或宣洩負面情緒，竟出手毆
      打告訴人成傷，且犯後尚未與告訴人達成和解，實屬不該
      ，惟念其犯後坦承犯行，態度尚可，復斟酌被告並無其他
      案件前科，素行良好，兼衡被告涉犯本案傷害罪之手段、
      毆打告訴人之犯罪動機、告訴人之傷勢達於疑似骨折等節
      ，暨被告目前為飲料店員工、智識程度及勉持之家庭經濟
      狀況等一切情狀，於法定刑度內量處被告有期徒刑3月，
      並諭知易科罰金之折算標準，認事用法並無不合，量刑亦
      屬適當，是上訴人上訴為無理由應予駁回。
（三）被告未曾因故意犯罪受有期徒刑以上刑之宣告，有臺灣高
      等法院被告前案紀錄表1份在卷可考，且其於本審審理中
      已與告訴人達成調解，並已依調解條件給付告訴人新臺幣
      10萬元，告訴人亦表示不再追究被告之傷害刑事責任等節
      ，有本院調解筆錄1份附卷可憑（本審卷第31-32頁），認
      被告經此偵審程序、科刑之教訓，已足資警惕，應無再犯
      之虞，本院因認被告所受宣告之刑，以暫不執行為適當，
      爰宣告緩刑2年，以啟自新。
據上論斷，應依刑事訴訟法第455條之1第1項、第3項、第364條
、第373條、第368條(依刑事判決精簡原則，僅記載程序法條文)
，判決如主文。
本案經檢察官林俊良提起公訴，檢察官楊麒嘉到庭執行職務。
中　　華　　民　　國　　111 　年　　7 　　月　　28　　日
                  刑事第八庭  法　官  謝其達
　　　　　　　　　　　　　　　法　官  盧伯璋    
　　　　　　　　　　　　　　　法　官  鄭諺霓
上列正本證明與原本無異。
本件不得上訴。　　　　　　　　　　　　　　　
中　　華　　民　　國　　111 　年　　7 　　月　　28　　日
                              書記官　李玫娜